臺灣士林地方法院民事裁定
111年度補字第412號
原      告  臺北市政府都市發展局
法定代理人  黃一平
訴訟代理人  張維竺
被      告  楊國松
            陳宗慶
上列當事人間請求返還租賃房屋等事件，本院裁定如下：
    主  文
本件訴訟標的價額核定為新臺幣參佰捌拾捌萬捌仟陸佰捌拾陸元
。
原告應於收受本裁定正本送達之日起五日內補繳第一審裁判費新
臺幣參萬陸仟柒佰伍拾壹元，逾期未補正，即駁回原告之訴。
    理  由
一、按訴訟標的之價額，由法院核定。核定訴訟標的之價額，以
    起訴時之交易價額為準；無交易價額者，以原告就訴訟標的
    所有之利益為準。以一訴主張數項標的者，其價額合併計算
    之。以一訴附帶請求其孳息、損害賠償、違約金或費用者，
    不併算其價額。民事訴訟法第77條之1第1項、第2項、第77
    條之2第1項前段、第2項分別定有明文。所謂因租賃權涉訟
    ，係指以租賃權為訴訟標的之訴訟而言，其以租賃關係已經
    終止為原因，請求返還租賃物之訴，係以租賃物返還請求權
    為訴訟標的，非以租賃權為訴訟標的，其訴訟標的之價額，
    應以租賃物之價額為準（最高法院32年抗字第765號裁判先
    例意旨參照）。
二、查原告本件起訴聲明第1項：「被告楊國松應將坐落臺北市○
    ○區○○路0段00巷00號18樓之7房屋（下稱系爭房屋）騰空返
    還予原告。」係主張於與楊國松間租賃契約終止後，依民法
    第767條第1項規定，請求返還系爭房屋（見北簡卷第10頁）
    ，則其訴訟標的價額，自應以系爭房屋之交易價額為準。依
    內政部不動產交易實價查詢服務網查詢資料，與原告起訴時
    點相近且與系爭房屋建物型態、屋齡、樓層相仿之周遭房地
    交易價格，係以移轉房屋之面積計，每平方公尺273,594元
    （含房屋所坐落之基地價額）。據此估算系爭房屋連同基地
    ，於起訴時之交易價額約為12,724,857元（計算式：系爭房
    屋面積46.51平方公尺×273,594元＝12,724,857元，元以下四
    捨五入）。衡以國稅局對於無法提出房、地分別實際價格時
    ，房、地比約為3比7。依此估算，系爭房屋於起訴時之交易
    價額約為3,817,457元（計算式：12,724,857×0.3＝3,817,45
    7，元以下四捨五入），則訴之聲明第1項訴訟標的價額即為
    3,817,457元。聲明第2項：「被告應連帶給付原告71,229元
    ，及自109年5月1日起至清償日止，按北簡卷第33頁附表計
    算之違約金。」前段係請求給付已到期之租金，此與聲明第
    1項係不同之訴訟標的，兩者間並無主從關係，該租金請求
    非返還房屋之附帶請求，應與返還房屋之訴訟標的合併計算
    價額；後段係請求滯納租金之違約金，而為附帶請求，不併
    算其價額。聲明第3項：「被告應連帶給付原告45,462元及
    自110年6月1日起至返還系爭房屋之日止，按月連帶給付原
    告14,820元。」係請求租約終止後，被告占用系爭房屋之使
    用費，屬聲明第1項返還房屋請求之附帶請求，亦不併算其
    價額。據上，本件訴訟標的價額應核定為3,888,686元（計
    算式：3,817,457＋71,229＝3,888,686），應徵第一審裁判費
    39,511元，扣除原告前已繳納之裁判費2,760元（見北簡卷
    第5頁），尚應補繳36,751元（計算式：39,511－2,760＝36,7
    51）。茲依民事訴訟法第249條第1項但書之規定，限原告於
    收受本裁定正本送達之日起5日內如數補繳，逾期不繳，即
    駁回其訴。
三、爰裁定如主文。
中　　華　　民　　國　　111 　年　　4 　　月　　18　　日
                  民事第一庭法  官  江哲瑋
以上正本係照原本作成。
如對本裁定關於核定訴訟標的價額部分抗告，應於裁定送達後10
日內向本院提出抗告狀，並繳納抗告費新臺幣1,000 元；關於命
補繳裁判費部分，不得抗告。
中　　華　　民　　國　　111 　年　　4 　　月　　18　　日
                            書記官  張祐誠